臺灣高等法院臺中分院刑事裁定　　　　96年度交抗字第1101號
抗　告　人
即受處分人　甲○○
上列抗告人即受處分人因違反道路交通管理處罰條例聲明異議案
件，不服臺灣苗栗地方法院96年度交聲字第144號，中華民國96
年10月25日所為裁定，提起抗告，本院裁定如下:
    主  文
抗告駁回。
    理  由
一、按汽車駕駛人，行經有燈光號誌管制之交岔路口闖紅燈者，
    處新臺幣（下同）1,800元以上5,400元以下，且汽車駕駛人
    駕駛汽車違反道路交通管理處罰條例第53條規定者，除應依
    該條所規定之罰鍰處罰外，並予記違規點數3點，分別為道
    路交通管理處罰條例第53條第1項、第63條第1項第3款定有
    明文。
二、本件原處分機關交通部公路總局新竹區監理所苗栗監理站原
    處分意旨係以：受處分人甲○○於民國96年07月02日18時00
    分許，駕駛車牌L2U-113號重型機車，行經屏東縣麟洛鄉○
    ○路麟洛果菜市場前設有燈光號誌管制之交岔路口，闖紅燈
    直行，致與陳碧合所騎PFH-257號機車發生碰撞，雙方均倒
    地受傷，經屏東縣警察局屏東分局警員莊明雄以受處分人有
    違反道路交通管理處罰條例第53條第1項規定之行為掣單舉
    發。嗣受處分人於應到案日期前申訴，原處分機關函請舉發
    機關調查結果，仍認受處分人確有上開違規行為，乃依道路
    交通管理處罰條例第53條第1項、第63條第1項第3款及違反
    道路交通管理事件統一裁罰基準及處理細則第41條、第43條
    、第67條、違反道路交通管理事件統一裁罰標準表之規定於
    96年09月17日裁處處分人罰鍰1,800元，並予記違規點數3點
    。受處分人聲明異議意旨雖略以：受處分人當時確實駕車行
    經該地發生交通事故，因自陳疏於注意號誌而闖紅燈，但當
    時交通事故談話紀錄，非陳述疏於注意號誌而闖紅燈，而當
    時是自陳太陽光太強刺眼，看不清楚是綠燈抑是紅燈，且同
    方向有兩部機車通過，才跟隨通過而發生事故，故依法提出
    異議云云。
三、但查本件受處分人確係於上開時間，騎上開機車，行經上開
    地點有闖紅燈之違規，為屏東縣警察局屏東分局警員莊明雄
    掣單舉發，嗣受處分人於應到案日期前申訴，原處分機關函
    請舉發機關調查結果，仍認異議人有上開違規行為，乃依道
    路交通管理處罰條例第53條第1項、第63條第1項第3款及違
    反道路交通管理事件統一裁罰基準及處理細則第41條、第43
    條、第67條、違反道路交通管理事件統一裁罰標準表之規定
    於96年09月17日裁處異議人罰鍰1,800元，並予記違規點數3
    點，有屏東縣警察局舉發違反道路交通管理事件通知單、原
    處分機關96年09月17日違反道路交通事件裁決書、裁決書之
    送達證書、屏東縣警察局屏東分局96年08月26日屏分警交字
    第0960020646號函文記載「異議違規人闖紅燈，與機車發生
    道路交通事故，並於談話紀錄表自陳疏於注意號誌而闖紅燈
    肇事... 」等情可資為證，足以認定異議人確實有闖紅燈之
    事實。雖依卷附受處分人在警察局製作之談話紀錄表曾陳述
    ：「…因紅燈，太陽太大我看不到號誌燈光…」云云；然其
    同時陳稱：「…行駛在我前面有兩三部機車也闖紅燈，所以
    我就跟著闖紅燈…」等語。且徵之本件違規時間，已近黃昏
    夕陽西下，受處分人卻係由北向南行駛，焉有因受太陽光照
    射致看不清號誌燈光之可能？況然按道路交通管理處罰條例
    第4條（駕駛人駕駛車輛或行人在道路上，應遵守道路交通
    標誌、標線、號誌之指示、警告、禁制規定，並服從執行交
    通勤務之警察或依法令執行指揮交通及交通稽查任務人員之
    指揮。）及道路交通安全規則第94條（汽車行駛時，駕駛人
    應注意車前狀況及兩車併行之間隔，並隨時採取必要之安全
    措施。）等規定，受處分人本應遵守道路交通號誌及注意車
    前狀況，而一般紅綠燈號誌之設置，均係於雙向車道各有設
    置，衡情更不可能因陽光照射之故，均出現視覺盲點而讓用
    路人無法辨識遵行，足證受處分人事後所辯要屬卸責之詞，
    不足採信。
四、綜上所述，受處分人確有於上開時、地闖紅燈之事實，其闖
    紅燈直行之違規事證既臻明確，原處分機關依上開道路交通
    管理處罰條例第53條第1項及第63條第1項第3款及違反道路
    交通管理事件統一裁罰基準及處理細則第41條、第43條、第
    67條、道路交通管理事件統一裁罰標準表規定處罰鍰1,800
    元，並予記違規點數3點，於法自屬有據。原審法院因認受
    處分人之異議為無理由，而裁定將其異議駁回，亦無違誤，
    應予維持。受處分人抗告意旨徒以其談話筆錄未提及同行兩
    三部機車為紅燈通行，及本件並非員警於違規當場舉發，而
    不服原審裁定，與本院上開認定受處分人違規定證據，並無
    關連。本件抗告意旨任執前詞指摘原裁定不當，並無理由，
    應予駁回。
據上論斷，應依道路交通案件處理辦法第26條，刑事訴訟法第41
2條，裁定如主文。
中　　華　　民　　國　　96　　年　　12　　月　　20　　日
            刑事第六庭　審判長法　官　李　文　雄
                              法　官　張  恩　賜
                              法　官　邱　顯　祥
上列正本證明與原本無異。
不得再抗告
                              書記官  陳　桂   芬
中　　華　　民　　國　　96　　年　　12　　月　　20  　日
